【裁判字號】    98,上訴,1174
【裁判日期】    990121
【裁判案由】    妨害風化
【裁判全文】
臺灣高等法院臺南分院刑事判決      98年度上訴字第1174號
上  訴  人
即  被  告  甲○○
上列上訴人因妨害風化案件，不服臺灣雲林地方法院98年度訴字
第716號中華民國98年10月30日第一審判決（起訴案號：臺灣雲
林地方法院檢察署96年度偵字第6125號），提起上訴，本院判決
如下：
    主  文
上訴駁回。
    事  實
一、甲○○（綽號「老芋」、「冬瓜」）自民國96年9月間某日
    起，至同年11月27日（起訴書誤將「11月27日」記載為「11
    月17日」，以下同）意圖營利經營「老芋仔應召站」（未有
    實體店址），並僱用黃祁賓（綽號「阿賓」，受僱期間為自
    96年10月11日起至同年11月27日止，業經原審判處有期徒刑
    4月確定）與李振瑋（綽號「阿州」，受僱期間為自96年10
    月2日起至同年11月27日止，業經原審判處有期徒刑4月確定
    ）擔任接送應召女子之司機（俗稱「馬伕」），該應召站經
    營模式，係由甲○○吸收有意從事性交易、已滿18歲之「天
    心」、「豆豆」、「小雙」、「佳佳」、范志燕（綽號「桃
    子」，由檢察官聲請移轉管轄）、龍文平（綽號「雪碧」，
    由檢察官另為不起訴處分）、陳梅芳（綽號「牛奶」，由檢
    察官聲請移轉管轄）、陳正艷（綽號「菲菲」、「葳葳」，
    由檢察官聲請移轉管轄）、朱莉萍（冒名鄺德敏，綽號「波
    波」，由檢察官另為不起訴處分）等大陸地區女子，並承租
    雲林縣斗六市○○路○○○○○號，供龍文平、陳梅芳、陳
    正艷、朱莉萍居住（范志燕則居住在雲林縣虎尾鎮○○路○
    ○號○○○○），且渠等間係透過甲○○所持門號00000000
    00、0000000000、0000000000、0000000000號、黃祈賓所持
    門號0000000000號（未扣案）、李振瑋所持門號0000000000
    號、范志燕所持門號0000000000號、龍文平所持門號000000
    0000號、陳梅芳所持門號0000000000、0000000000號、陳正
    艷所持門號0000000000號、朱莉萍所持門號0000000000、00
    00000000號等行動電話相互聯繫應召事宜。甲○○待接獲陳
    建成（由檢察官另為不起訴處分）等男客來電要求指派女子
    從事性交易時，即與黃祁賓與李振瑋共同基於意圖使女子與
    他人為性交行為而媒介以營利之犯意聯絡，親自或交由黃祁
    賓或李振瑋駕車載送上述女子至雲林縣內指定地點，以每節
    40分鐘，每次新臺幣（下同）1,800元至3,000元不等代價，
    由范志燕等人與不詳男客為性交行為而媒介。每次性交易所
    得款項1,800元，由應召女子分得1,000元或1,400元，黃祁
    賓與李振瑋則分得150元至200元，餘款則歸甲○○所有。
二、黃琮勝（原名黃永勝，業經原審判處有期徒刑5月確定）為
    「馨風彩護膚美容店」（址設雲林縣斗南鎮○○○路○○號
    ）之負責人，與甲○○共同基於意圖使女子與他人為性交行
    為而媒介、容留以營利之犯意聯絡，自96年9月間某日起至
    同年10月13日止，遇有男客至該店內表示欲為性交易時，黃
    琮勝即以門號0000000000號行動電話（僅有晶片卡扣案），
    通知甲○○，由甲○○駕車接送其旗下應召女子至上址店內
    ，以每次2,500元代價，使該應召女子在店內與不詳男客為
    俗稱半套之性交行為而予以媒介、容留，黃琮勝每次可自性
    交易價款中分得700元之佣金，餘款則歸甲○○所有（甲○
    ○再自其中分配款項予從事性交易之女子）。
三、李順淇與甲○○共同基於意圖使女子與他人為性交行為而媒
    介、容留以營利之犯意聯絡，自96年11月6日起至同年月16
    日止，遇有男客表示欲為性交易時，李順淇即以門號000000
    0000號行動電話（未扣案）通知甲○○駕車接送其旗下應召
    女子至指定之雲林縣斗南鎮麥當勞前大樓，再由李順淇將前
    來之應召女子帶往該大樓內之承租套房而媒介、容留。由男
    客以每次2,000元之代價，在上址與應召女子為性交行為。
    李順淇每次皆可從性交易款項中獲得200元，餘款則交予甲
    ○○（甲○○再自其中分配款項予從事性交易之女子）。
四、嗣經警方於附表編號1至4所示時間，至附表編號1至4所示地
    點進行搜索，扣得如附表編號1至4所示之物，始循線查獲。
五、案經臺中縣警察局清水分局報請臺灣雲林地方法院檢察署檢
    察官偵查起訴。
    理  由
壹、程序事項：本件係經被告於審理時當庭表示認罪，而經本院
    裁定以簡式審判程序加以審理，則依據刑事訴訟法第273條
    之2、同法第159條第2之規定，不適用傳聞法則有關限制證
    據能力之相關規定，合先敘明。
貳、實體事項：
一、上開犯罪事實，業據被告於警詢、偵查及原審、本院審理中
    均坦承不諱，核與證人黃祁賓、李振瑋、黃琮勝、李順淇、
    陳建成、范志燕、龍文平、陳梅芳、陳正艷、朱莉萍於警詢
    、偵查中所為之供（證）述情節大致相符，復有甲○○所持
    門號0000000000、0000000000、0000000000、0000000000號
    、黃祈賓所持門號0000000000號、李振瑋所持門號00000000
    00號、黃琮勝所持門號0000000000號、李順淇所持門號0000
    000000號及蔡宗炫所持門號0000000000號行動電話之通訊監
    察譯文在卷可稽，另有如附表編號1至4所示之物扣案可資佐
    證，足認被告之自白與事實相符，堪以採信。本案事證明確
    ，被告犯行洵堪認定，應依法論科。
二、論罪：
  (一)按行為人基於概括之犯意，在密切接近之一定時、地持續實
    行之複次行為，倘依社會通念，於客觀上認為符合一個反覆
    、延續性之行為觀念者，於刑法評價上，即應僅成立一罪，
    學理上即以「集合犯」稱之，一般具職業性、營業性或收集
    性等具有重複特質之犯罪均屬之，型態諸如：經營、從事業
    務、收集、販賣、製造、散布等行為概念者是（最高法院95
    年度臺上字第4686號判決意旨參照）。從而，集合犯應係依
    一般社會通念，特定犯罪行為具有反覆實施之特性，立法者
    於制定刑罰法律之初，亦已認知該種行為類型之反覆性，而
    有意藉由法條中「客觀構成要件」之行為要素，涵括上開具
    有反覆實施特性之數個犯罪行為，仍僅接受1次刑法之評價
    為已足。本案就被告甲○○及共同被告黃祁賓、李振偉、黃
    琮勝、李順淇營利意圖觀之，其等反覆媒介、容留，均出諸
    類似經營行為概念，陸續媒介、容留女子予不特定人，每次
    媒介、容留均為客觀構成要件之合致，自其主觀犯意概括性
    、行為之時空密接關係，依社會通念，應與「集合犯」以反
    覆實施為構成要件行為之特性相符，應論以集合犯之一罪（
    臺灣高等法院97年法律座談會提案第10號結論、最高法院94
    年度台上字第4567號判決參照）。又行為人意圖營利，反覆
    媒介、容留女子為性交易，因該罪之性質上屬集合犯，乃集
    合多數犯罪行為而成立之獨立犯罪型態，其反覆之數行為間
    ，不生連續犯、牽連犯或想像競合犯之問題。
  (二)又按刑法第231條第1項所稱之「媒介」，係指居間介紹，使
    男女因行為人之介紹牽線行為而能與他人為性交；「容留」
    ，則指提供為性交之場所而言。是核被告所為，係犯刑法第
    231條第1項之圖利容留性交罪。其與黃琮勝或李順淇共同媒
    介於前，復加以容留在後，其媒介之低度行為應為容留之高
    度行為所吸收，不另論罪。又被告、黃祁賓及李振瑋就事實
    欄一所載犯行；被告與黃琮勝就事實欄二所載犯行；被告與
    李順淇就事實欄三所載犯行，彼此間有犯意聯絡與行為分擔
    ，應依刑法第28條之規定分別論以共同正犯。
三、原審以被告罪證明確，因予適用刑法第28條、第231條第1項
    、第38條第1項第2款、第3款，刑法施行法第1條之1第1項、
    第2項後段之規定，並審酌被告經營應召站，媒介或容留旗
    下女子與他人為性交行為，敗壞社會善良風俗，誠屬不該，
    但被告犯後自始坦承犯行，態度尚可，且被告從事本案犯罪
    行為之時間不長，獲利難認豐碩，兼衡其自承教育程度僅國
    中畢業，智識程度不高，暨其在本案為警查獲後，仍未收手
    ，另起爐灶開設應召站，又再度於今年為警查獲，難認其有
    悔悟之心等一切情狀，量處有期徒刑8月，並說明扣案如附
    表編號１至所示之行動電話，為「專供」經營應召站所
    用之工具，係供犯罪所用之物；如附表編號１所示之保險
    套，為被告準備供給旗下應召女子使用之物品，屬犯罪預備
    之物；如附表編號１所示現金60,000元，乃為被告經營應
    召站之犯罪所得，且均為被告所有，業據被告供認在卷，應
    依刑法第38條第1項第2款、第3款之規定宣告沒收。至附表
    編號３所示行動電話，雖為共犯李振瑋所有供本案犯罪所
    用之物，然該行動電話係李振瑋於日常生活供作任何人聯絡
    之用，如同一般家中所裝設之電話般，並非僅專供本案犯罪
    之用途，此據共犯李振瑋供述明確，如將上開行動電話併予
    宣告沒收，有違比例原則，爰不予宣告沒收。又如附表編號
    １至、編號２至、編號４所示各該行動電話及晶片
    卡等物，並非被告或其他共犯所有；附表編號１至、編
    號３至所示行動電話等物，雖各為甲○○與共犯李振瑋
    所有，但並無證據證明上開物品係供本案犯罪所用或係因本
    案犯罪所得之物（被告雖於審判中供稱附表編號１、所
    示行動電話亦為經營應召站所用之聯絡工具，然卷內並無證
    據證明被告有持之與客人或旗下女子聯繫，自難認屬犯罪所
    用之物），均不為沒收之諭知。本院經核原判決上開認事用
    法，俱無不當，量刑亦堪認妥適。被告上訴意旨，以原審判
    決就其量刑較其他共同被告為重，指摘原判決不當，然被告
    與其他共同被告之犯罪情節既不相同，為不同之量刑，並無
    違比例原則，是被告上訴為無理由，應予駁回。
四、至原審判決事實欄內就從事性交易之女子另有綽號「天心」
    、「豆豆」、「小雙」、「佳佳」等人，雖未予記載（該等
    女子均確實有從事性交易，詳見被告、黃祈賓之警詢【警卷
    第4頁，偵6125號卷第87-88頁】及被告所持有0000000000、
    0000000000、0000000000、0000000000之行動電話之監聽譯
    文【詳見警卷第180、181、184、185、187、189、192、197
    、198頁】），有欠周全，然原審判決就從事性交易女子之
    姓名係記載有范志燕、龍文平、陳梅芳、陳正艷、朱莉萍『
    等』大陸地區女子，且因原審係適用簡式審判程序所製作之
    簡易判決，依刑事訴訟法第310條之2準用同法454條之規定
    ，原審判決並無漏未記載必要之事項，而此又無礙於本案犯
    罪事實之同一性，而與犯罪構成要件刑罰加減免除等項不生
    影響，即不影響於全案情節與判決本旨，更無礙維持法規適
    用之一致及確保人民之權利，爰不予撤銷而逕行補正，僅此
    敘明。
據上論結，應依刑事訴訟法第368條，判決如主文。
本案經檢察官邱克斌到庭執行職務。
中    華    民    國    99    年    1     月    21    日
                  刑事第二庭    審判長法  官  葉居正
                                      法  官  陳欽賢
                                      法  官  洪碧雀
以上正本證明與原本無異。
如不服本判決應於收受送達後10日內向本院提出上訴書狀，其未
敘述上訴理由者，並得於提起上訴後10日內向本院補提理由書（
均須按他造當事人之人數附繕本）「切勿逕送上級法院」。
                                      書記官  魏芝雯
中    華    民    國    99    年    1     月    21    日
附錄本案論罪科刑法條：
中華民國刑法第231條第1項
意圖使男女與他人為性交或猥褻之行為，而引誘、容留或媒介以
營利者，處5 年以下有期徒刑，得併科10萬元以下罰金。以詐術
犯之者，亦同。
附表：
┌──┬────┬────┬───┬─────────────┐
│編號│搜索時間│搜索地點│所有人│扣押物                    │
├──┼────┼────┼───┼─────────────┤
│ １ │96年11月│雲林縣斗│甲○○│行動電話（序號0000000000│
│    │27日14時│六市○○│      │  82034 號）1 支及內插之晶│
│    │30分許起│○○○○│      │  片卡（門號0000000000號）│
│    │，至15時│號（陳○│      │  1 枚。                  │
│    │10分許止│○○居所│      │行動電話（序號0000000000│
│    │        │）      │      │  54883 號）1 支及內插之晶│
│    │        │        │      │  片卡（門號0000000000號）│
│    │        │        │      │  1 枚。                  │
│    │        │        │      │行動電話（序號0000000000│
│    │        │        │      │  17658 號）1 支及內插之晶│
│    │        │        │      │  片卡（門號0000000000號）│
│    │        │        │      │  1 枚。                  │
│    │        │        │      │行動電話（序號0000000000│
│    │        │        │      │  86071 號）1 支及內插之晶│
│    │        │        │      │  片卡（門號0000000000號）│
│    │        │        │      │  1 枚。                  │
│    │        │        │      │保險套43只。            │
│    │        │        │      │經營應召站所得現金60,000│
│    │        │        │      │  元                      │
│    │        │        │      │行動電話（序號0000000000│
│    │        │        │      │   22645號）1 支及內插之晶│
│    │        │        │      │  片卡（門號0000000000號）│
│    │        │        │      │  1 枚。                  │
│    │        │        │      │行動電話（序號0000000000│
│    │        │        │      │  67299 號）1 支及內插之晶│
│    │        │        │      │  片卡（門號0000000000號）│
│    │        │        │      │  1 枚。                  │
│    │        │        │      │名片4 張( 好聖地汽車旅館│
│    │        │        │      │  、密月花園汽車旅館、雙雙│
│    │        │        │      │  0000000000、亮麗傳播－阿│
│    │        │        │      │  州0000000000) 。        │
│    │        │        │      │其他現金69,200元。      │
│    │        │        ├───┼─────────────┤
│    │        │        │龍文平│行動電話（序號0000000000│
│    │        │        │      │  90738 號）1 支及內插之晶│
│    │        │        │      │  片卡（門號0000000000號）│
│    │        │        │      │  1 枚。                  │
│    │        │        ├───┼─────────────┤
│    │        │        │陳梅芳│行動電話（序號0000000000│
│    │        │        │      │  5359號）1 支及內插之晶片│
│    │        │        │      │  卡（門號0000000000號）1 │
│    │        │        │      │  枚。                    │               │      │  9994號)1支及內插之SIM卡 │
│    │        │        │      │行動電話（序號0000000000│
│    │        │        │      │  2 號）1 支及內插之晶片卡│
│    │        │        │      │  （門號0000000000號）1 枚│
│    │        │        │      │  。                      │
│    │        │        ├───┼─────────────┤
│    │        │        │陳正艷│行動電話（序號0000000000│
│    │        │        │      │  93709 號）1 支及內插之晶│
│    │        │        │      │  片卡（門號0000000000號）│
│    │        │        │      │  1 枚。                  │
│    │        │        ├───┼─────────────┤              │朱莉萍│(十四)行動電話(序號00000000000│
│    │        │        │朱莉萍│行動電話（序號0000000000│
│    │        │        │      │  13922 號）1 支及內插之晶│
│    │        │        │      │  片卡（門號0000000000號）│
│    │        │        │      │  1 枚。                  │
│    │        │        │      │行動電話（序號0000000000│
│    │        │        │      │  66728 號）1 支及內插之晶│
│    │        │        │      │  片卡（門號0000000000號）│
│    │        │        │      │  1 枚。                  │
├──┼────┼────┼───┼─────────────┤
│ ２ │96年11月│雲林縣虎│ 不明 │行動電話（序號0000000000│
│    │27日    │尾鎮○○│      │  64370 號）1 支及內插之晶│
│    │        │○○○○│      │  片卡（門號0000000000號）│
│    │        │○○○○│      │  1 枚。                  │
│    │        │○○（黃├───┼─────────────┤
│    │        │○○居所│范志燕│行動電話（序號0000000000│
│    │        │）      │      │  06093 號）1 支及內插之晶│
│    │        │        │      │  片卡（門號0000000000號）│
│    │        │        │      │  1 枚。                  │
│    │        │        │      │行動電話（序號0000000000│
│    │        │        │      │  81726號)1 支。          │
│    │        │        │      │消炎片（口服）2 包、消炎│
│    │        │        │      │  栓3 顆、避孕藥1 盒、    │
│    │        │        │      │房屋租賃契約書1 本。    │
├──┼────┼────┼───┼─────────────┤
│ ３ │96年11月│雲林縣虎│李振瑋│行動電話（序號0000000000│
│    │27日14時│尾鎮○○│      │  78914 號）1 支及內插之晶│
│    │許起，至│○○○○│      │  片卡（門號0000000000號）│
│    │14時20分│號（李○│      │  1 枚。                  │
│    │許止    │○居所）│      │名片1 張。              │
│    │        │        │      │記事本1 本。            │
│    │        │        │      │                          │
├──┼────┼────┼───┼─────────────┤
│ ４ │96年11月│雲林縣斗│ 不明 │行動電話晶片卡（門號091516│
│    │27日16時│南鎮○○│      │5844號）1 枚。            │
│    │許起，至│○○○○│      │                          │
│    │16時30分│號（「○│      │                          │
│    │許止    │○○○○│      │                          │
│    │        │○○○」│      │                          │
│    │        │）      │      │                          │
│    │        │        │      │                          │
│    │        │        │      │                          │
└──┴────┴────┴───┴─────────────┘

司法院資訊處製作；財團法人民間司法改革基金會備份。
